臺灣新北地方法院刑事判決　　　　　　　110年度訴字第531號
公　訴　人　臺灣新北地方檢察署檢察官
被　　　告　游家麒





　　　　　　王嘉智




上列被告因詐欺案件，經檢察官提起公訴（110 年度偵字第1729
號），被告於準備程序中就被訴事實為有罪之陳述，本院告知被
告簡式審判程序之旨，並聽取當事人之意見後，由本院合議庭裁
定改由受命法官獨任行簡式審判程序，判決如下：
    主  文
游家麒犯三人以上共同冒用公務員名義詐欺取財罪，處有期徒刑
壹年捌月。未扣案之犯罪所得新臺幣陸仟元沒收，於全部或一部
不能沒收或不宜執行沒收時，追徵其價額。
王嘉智犯三人以上共同冒用公務員名義詐欺取財罪，處有期徒刑
壹年陸月。未扣案之犯罪所得新臺幣伍仟元沒收，於全部或一部
不能沒收或不宜執行沒收時，追徵其價額。
    事  實
一、游家麒、王嘉智與力咨君（所涉詐欺案件，業經臺灣基隆地
    方法院以110 年度金訴字第29號判決判處罪刑）於民國108
    年間，加入暱稱「招財貓」、藍佳靜、徐志瑋（微信帳號「
    信一」）等人所組成之詐欺集團，由王嘉智、力咨君擔任向
    被害人收取存摺、提款卡及持該提款卡提領詐欺款項之工作
    （俗稱車手、取簿手），游家麒則擔任向車手收取渠等所提
    領款項之工作（俗稱收水，起訴書原誤載為游家麒擔任車手
    ，業經公訴檢察官以補充理由書更正），而與該詐欺集團成
    員共同基於3 人以上共同冒用政府機關及公務員名義、不正
    利用自動付款設備詐欺及隱匿特定犯罪所得去向而洗錢之犯
    意聯絡，先由該詐欺集團成員於108 年5 月25日10時許至同
    年6 月10日，撥打數次電話予陳梅新，先後佯裝為中華電信
    人員、警察、檢察官，稱陳梅新因涉刑案，須提交帳戶資料
    云云，致使陳梅新陷於錯誤，依指示於108 年6 月5 日至臺
    灣銀行開立銀行帳號000000000000號帳戶（下稱陳梅新帳戶
    ）並匯款新臺幣（下同）25萬元至該帳戶內，復依指示於10
    8 年6 月6 日14時許，將該帳戶之存摺、提款卡置放在該詐
    欺集團成員所指定之屏東縣○○鄉○○路00號附近檳榔園旁
    之道路，王嘉智則依「招財貓」指示前往該址拿取陳梅新帳
    戶之存摺、提款卡等物（起訴書原誤載為王嘉智依游家麒指
    示前往，業經公訴檢察官以補充理由書更正），並依「招財
    貓」指示（起訴書原誤載為依游家麒指示，業經公訴檢察官
    以補充理由書更正），於同日16時38分許，在高雄左營火車
    站附近之自動櫃員機，以陳梅新帳戶之提款卡輸入密碼，以
    使自動提款機誤認係陳梅新本人或渠授權之人之不正方法，
    提領款項共計14萬9000元，及於翌日（7 日）凌晨0 時12分
    許，在桃園市中壢區某處自動櫃員機，以陳梅新帳戶之提款
    卡輸入密碼，以使自動提款機認係陳梅新本人或渠授權之人
    之不正方法，提領款項共計10萬元。王嘉智提領完畢後，復
    依「招財貓」指示，將上開款項暨陳梅新帳戶之提款卡一併
    交付予游家麒，游家麒則依徐志瑋指示，將前開款項交付該
    詐欺集團成員而製造金流斷點，以此方式掩飾、隱匿該等犯
    罪所得之去向，游家麒、王嘉智則從中分別獲取3,000 元、
    5,000 元之報酬。嗣該詐欺集團成員接續前開犯意，復於10
    8 年6 月10日再度致電陳梅新，要求陳梅新匯款44萬6,000
    元至陳梅新帳戶內，游家麒即於108 年6 月7 日凌晨0 時12
    分許至108 年6 月11日內之不詳時間，在不詳地點，將陳梅
    新帳戶之提款卡交予力咨君，力咨君即依指示於108 年6 月
    11日凌晨1 時18分許，在桃園市新屋區某處自動櫃員機，以
    陳梅新之提款卡輸入密碼，以使自動提款機認係陳梅新本人
    或渠授權之人之不正方法，提領共計14萬9,000 元，及於10
    8 年6 月12日凌晨0 時35分許，在桃園市中壢區某處自動櫃
    員機，以陳梅新之提款卡輸入密碼，以使自動提款機認係陳
    梅新本人或渠授權之人之不正方法，提領共計14萬9,000 元
    ，並將提領之款項、陳梅新之提款卡全數交予游家麒，游家
    麒再依徐志瑋指示將錢開款項交付該詐欺集團成員而製造金
    流斷點，以此方式掩飾、隱匿該等犯罪所得之去向，游家麒
    則從中獲取3,000 元之報酬。
二、案經陳梅新訴由屏東縣政府警察局內埔分局報告臺灣屏東地
    方檢察署陳請臺灣高等檢察署檢察長令轉臺灣新北地方檢察
    署檢察官偵查起訴。
    理  由
壹、程序部分：
    本案被告游家麒、王嘉智所犯均為死刑、無期徒刑、最輕本
    刑為3 年以上有期徒刑以外之罪，其等於準備程序中就被訴
    事實均為有罪之陳述，經本院告知簡式審判程序之旨，並聽
    取檢察官、被告2 人之意見後，認為適宜進行簡式審判程序
    ，依刑事訴訟法第273 條之1 第1 項規定，裁定進行簡式審
    判程序，是依刑事訴訟法第273 條之2 ，其證據調查，自不
    受第159 條第1 項、第161 條之2 、第161 條之3 、第163
    條之1 及第164 條至第170 條規定之限制，合先敘明。
貳、實體部分：
一、上開事實，業據被告2 人於偵查、本院準備程序及審理中坦
    承不諱（偵卷第23頁背面、第24頁背面，本院卷二第28至29
    頁、第35頁），核與證人即告訴人陳梅新於警詢、證人即共
    同正犯力咨君於警詢及偵訊之證述相符（屏東縣政府警察局
    內埔分局109 年5 月24日內警偵字第10930990900 號刑案偵
    查卷宗【下稱屏東警卷】第277 至281 頁、第139 至153 頁
    ，109 年度偵字第26764 號卷【下稱偵卷】第15至17頁，本
    院卷一第247 至256 頁、第383 至389 頁），並有警方製作
    詐騙帳戶、日期等資料表、告訴人陳梅新提出之台灣銀行存
    摺存款歷史明細查詢、臺灣銀行營業部109 年9 月17日營存
    字第10950105681 號函暨所附陳梅新帳戶資料、108 年5 月
    29日至109 年9 月9 日存摺存款歷史明細批次查詢各1 份、
    案發現場及提款機提領之監視器翻拍照片共22張、力咨君通
    訊軟體LINE帳號及與警方之對話紀錄擷圖共2 張在卷可查（
    屏東警卷第253 頁、第283 至285 頁，偵卷第36至38頁，屏
    東警卷第55至75頁、第191 頁），堪認被告2 人之任意性自
    白均與事實相符，得予採信，是本案事證明確，被告2 人犯
    行俱堪認定，應依法論科。
二、論罪科刑：
  ㈠法律適用之說明：
  ⒈關於刑法第339 條之4 第1 、2 款之三人以上共同冒用公務
    員名義詐欺取財罪：
  ①共同正犯之數行為人，在合同意思範圍以內，各自分擔犯罪
    行為之一部，相互利用他人之行為，以達其犯罪目的者，即
    應對全部發生之結果，共同負責；共同正犯之成立，祇須具
    有犯意之聯絡及行為之分擔，既不問犯罪動機起於何人，亦
    不必每一階段均有參與。而現今冒用公務員名義電話詐騙之
    犯罪型態，自設立電信機房、招募詐欺集團成員、撥打電話
    實施詐騙、冒充公務員出面收取金融帳戶資料或提取款項、
    收水分贓等階段，乃係需由多人縝密分工方能完成之集團性
    犯罪，倘其中某一環節脫落，將無法順利達成犯罪結果，各
    該集團成員雖因各自分工不同而未自始至終參與其中，惟各
    該集團成員所參與之部分行為，仍係利用集團其他成員之行
    為，以遂行犯罪目的。其中擔任車手之人，既明知所收取之
    金融帳戶資料或提取之款項，係被害人遭詐欺所交付或詐欺
    所得，其參與詐欺集團之組織分工，負責收取金融帳戶資料
    、提領款項，並將款項之一部充作自己報酬，最終目的係使
    詐欺集團順利完成詐欺取財犯罪，並確保獲得不法利潤、朋
    分贓款，其所為顯係基於自己共同犯罪之意思，事前同謀而
    參與集團之犯罪行為，與詐欺集團成員間具有犯意聯絡及行
    為分擔，應論以共同正犯。
  ②經查，本案係由被告2 人所屬詐欺集團機房端之不詳成員，
    分別以假冒中華電信客服人員、警察、檢察官等公務員之詐
    術訛騙告訴人；繼由被告王嘉智前往指定地點拿取告訴人陳
    梅新帳戶之存摺及提款卡，復依詐欺集團成員指示於事實欄
    一所示時、地接續提領款項，再將陳梅新帳戶之提款卡及提
    領款項交付與被告游家麒，被告游家麒復依集團成員指示將
    陳梅新帳戶之提款卡交付力咨君，再由力咨君提領款項後將
    所提款項及陳梅新帳戶之提款卡交付被告游家麒，且被告2
    人均從中獲取報酬等情，業經認定如前，足見本案詐欺集團
    成員係以假冒公務員名義方式施用詐術，且參與人員至少有
    3 人以上，被告2 人雖未始終參與各階段之犯行，然其等為
    圖個人報酬，依詐欺集團之指示，或收取告訴人交付之金融
    帳戶資料並提取款項，或收取其他詐欺集團成員交付之提款
    卡並轉交所屬詐欺集團成員及收取詐欺集團成員提領之款項
    ，堪認其等係在合同意思範圍內，相互支援、供應彼此所需
    地位，相互利用他人行為，以達共同詐欺取財目的，均應同
    負全責，是本案被告2 人確有三人以上共同冒用公務員名義
    詐欺取財之犯行無訛。
  ⒉刑法第339 條之2 第1 項之非法由自動付款設備取財罪：
  ①按刑法第339 條之2 第1 項之以不正方法由自動付款設備取
    得他人之物罪，其所謂「不正方法」，係指一切不正當之方
    法而言，並不以施用詐術為限，例如以強暴、脅迫、詐欺或
    侵占等方式取得他人之金融提款卡及密碼，再冒充本人由自
    動付款設備取得他人之物，或以偽造他人之提款卡由自動付
    款設備取得他人之物等等，均屬之（最高法院94年度台上字
    第4023號判決意旨參照）。
  ②經查，告訴人因遭被告2 人所屬之詐欺集團成員施用詐術，
    而將其帳戶存摺、提款卡及密碼交付詐欺集團成員，再由被
    告王嘉智、同案被告力咨君等人持陳梅新帳戶之提款卡插入
    自動櫃員機並輸入密碼提領款項，使自動櫃員機誤信提款之
    人為告訴人或經告訴人授權之人，被告王嘉智、同案被告力
    咨君而後將所提領款項交與被告游家麒，揆諸上開說明，被
    告2 人本案所為自屬以不正方法由自動付款設備取得他人之
    物之行為，核與刑法第339 條之2 第1 項之非法由自動付款
    設備取財罪之構成要件相符。
  ⒊關於洗錢防制法部分：
  ①洗錢防制法於105 年12月28日修正公布，於106 年6 月28日
    施行生效（下稱新法）。新法第14條第1 項之一般洗錢罪，
    祇須有第2 條各款所示行為之一，而以第3 條規定之特定犯
    罪作為聯結即為已足。另過去實務認為，行為人對犯特定犯
    罪所得之財物或利益作直接使用或消費之處分行為，或僅將
    自己犯罪所得財物交與其他共同正犯，祇屬犯罪後處分贓物
    之行為，非洗錢防制法所規範之洗錢行為。惟依新法規定，
    倘行為人意圖掩飾或隱匿特定犯罪所得來源，而將特定犯罪
    所得直接消費處分，甚或交與其他共同正犯予以隱匿，或由
    共同正犯以虛假交易外觀掩飾不法金流移動，即難認僅單純
    犯罪後處分贓物之行為，應仍構成新法第2 條第1 款或第2
    款之洗錢行為（最高法108 年度台上字第2057號、第2425號
    、第2402號、109 年度台上字第947 號判決意旨參照）。
  ②經查，被告王嘉智先依「招財貓」指示前往領取告訴人所交
    付之陳梅新帳戶之存摺、提款卡，復持該提款卡提領款項，
    力咨君亦持陳梅新帳戶之提款卡提領款項，被告王嘉智、力
    咨君均將款項交付被告游家麒，被告游家麒再將前開款項轉
    交徐志瑋所指定之詐欺集團成員，該交付贓款之手法曲折迂
    迴，目的顯在製造金流斷點，使犯罪偵查者難以查獲該詐得
    款項之實質流向，達成掩飾、隱匿犯罪所得去向及所在之效
    果，其主觀上具有掩飾、隱匿該犯罪所得與犯罪之關聯性，
    以逃避國家追訴、處罰之犯罪意思，所為自非僅係將自己犯
    罪所得財物交與其他共同正犯，而兼屬洗錢防制法第2 條第
    2 款「掩飾或隱匿特定犯罪所得之本質、來源、去向、所在
    、所有權、處分權或其他權益者」之洗錢行為，構成洗錢防
    制法第14條第1 項之一般洗錢罪。
  ㈡論罪：
  ⒈核被告2 人所為，均係犯刑法第339 條之4 第1 項第1 款、
    第2 款之三人以上共同冒用公務員名義詐欺取財罪、同法第
    339 條之2 第1 項之非法由自動付款設備取財罪、洗錢防制
    法第14條第1 項之一般洗錢罪。起訴意旨固漏未記載刑法第
    339 條之2 第1 項非法由自動付款設備取財罪及洗錢防制法
    第14條第1 項之一般洗錢罪等罪名，惟犯罪事實欄已明確記
    載係由被告王嘉智前往領取告訴人因受詐騙而交付之陳梅新
    帳戶存摺、提款卡及被告王嘉智、同案被告力咨君提領款項
    後轉交被告游家麒等事實，可認起訴書僅係漏列所犯法條，
    且本院亦已當庭告知被告2 人上開罪名（本院卷二第28、34
    頁），對其等防禦權之行使亦無影響，且此不涉及起訴法條
    之變更，本院自得併予審究。
  ⒉被告2 人就本案詐欺集團犯罪計畫內之加重詐欺取財、非法
    由自動付款設備取財、一般洗錢犯行，與力咨君、「招財貓
    」、藍佳靜、徐志瑋及本案詐欺集團不詳成員互有直接或間
    接之犯意聯絡、行為分擔，應論以共同正犯。
  ⒊行為人基於單一之犯意，於同時、同地或密切接近之時、地
    實行數行為，而數行為間具有行為局部之同一性，或其行為
    著手實行階段可認為同一者，倘係侵害同一之法益，各行為
    之獨立性極為薄弱，依一般社會健全觀念，在時間差距上，
    難以強行分開，在刑法評價上，以視為數個舉動之接續施行
    ，合為包括之一行為予以評價較為合理者，應論以接續犯，
    為包括之一罪（最高法院86年度台上字第3295號、108 年度
    台上字第1049號判決意旨參照）。查擔任車手之被告王嘉智
    係基於單一犯意，於密接時、地，先後於108 年6 月6 日16
    時38分許及翌日（7 日）0 時12分許自提款機取得陳梅新帳
    戶內之款項，擔任收水之被告游家麒則於108 年6 月間先後
    向被告王嘉智及同案被告力咨君收取渠等所提領告訴人受詐
    騙而匯入陳梅新帳戶內之款項，上開情形均屬各侵害同一法
    益，各該舉動之獨立性甚為薄弱，依一般社會通念難以強行
    分開，在刑法評價上，應視為數個舉動之接續施行，應各論
    以接續犯之一罪。
  ⒋被告2 人所犯之三人以上共同冒用公務員名義詐欺取財罪、
    非法由自動付款設備取財罪及一般洗錢罪，各與本案詐欺集
    團不詳成員所犯三人以上共同冒用公務員名義詐欺取財、一
    般洗錢之犯行、非法由自動付款設備取財間，具局部同一性
    ，以達不法取得告訴人財物、確保贓款之單一犯罪目的，各
    形式上獨立行為彼此間具有全部或一部不可割之一致性或事
    理上之關聯性，核屬一行為觸犯數罪名之想像競合犯，各應
    依刑法第55條規定，從一重以刑法第339 條之4 第1 項第1
    款、第2 款之三人以上共同冒用公務員名義詐欺取財罪處斷
    。
  ㈢量刑：
  ⒈想像競合犯之處斷刑，本質上係「刑之合併」。其所謂從一
    重處斷，乃將想像競合犯組成之評價上數罪，合併為科刑一
    罪，其所對應之刑罰，亦合併其評價上數罪之數法定刑，而
    為一個處斷刑。易言之，想像競合犯侵害數法益者皆成立犯
    罪，論罪時必須輕、重罪併舉論述，同時宣告所犯各罪名，
    包括各罪有無加重、減免其刑之情形，亦應說明論列，量刑
    時併衡酌輕罪部分量刑事由，評價始為充足，然後依刑法第
    55條前段規定「從一重處斷」，非謂對於其餘各罪可置而不
    論。因此，法院決定處斷刑時，雖以其中最重罪名之法定刑
    ，做為裁量之準據，惟於裁量其輕重時，仍應將輕罪合併評
    價在內（最高法院108 年度台上字第4405號、第4408號判決
    意旨）。申言之，除非輕罪中最輕本刑有較重於重罪之最輕
    本刑，而應適用刑法第55條但書規定重罪科刑之封鎖作用，
    須以輕罪之最輕本刑形成處斷刑之情形以外，則輕罪之減輕
    其刑事由若未形成處斷刑之外部性界限，自得將之移入刑法
    第57條之科刑審酌事項內，列為是否酌量從輕量刑之考量因
    子（最高法院109 年度台上字第3936號判決論旨參照）。按
    洗錢防制法第16條第2 項規定「犯前2 條之罪，在偵查或審
    判中自白者，減輕其刑」，而查被告2 人就其加入本案詐欺
    集團之經過、其收取款項後贓款流向等構成要件事實，於偵
    查中供述詳實，並於審判中明確表明認罪，應認被告2 人對
    一般洗錢行為之主要構成要件事實於偵查及審判中均有自白
    ，符合洗錢防制法第16條第2 項減輕其刑規定。雖被告2 人
    所犯之一般洗錢罪係想像競合犯中之輕罪，惟本院於量刑時
    ，亦當一併衡酌該部分減輕事由，在加重詐欺取財罪之刑度
    內合併評價。
  ⒉本案重罪之刑法第339 條之4 第1 項第2 款有得併科罰金之
    規定，固得併科罰金，但不得擇輕罪之洗錢防制法第14條第
    1 項規定宣告應併科罰金：
    學說上有認：「併科罰金非典型意義之『最低本刑』，無法
    納入刑法第55條但書之字義範圍，固然從想像競合數罪均成
    立之屬性觀之，結合原則之法律效果安排較為恰當，然考量
    想像競合法效之多元可能性，如僅因『想像競合法律效果之
    合理安排』，即將但書承認之封鎖作用，本於『解釋』而擴
    大應用至非屬最低本刑、但同樣具類似制裁機能之併科罰金
    ，無異擴大立法者尚未明文接納之封鎖作用界限，本質上屬
    於超出法條可能字義之類推適用，甚而，此種類推適用使原
    本依刑法第55條被重罪所吸收之輕罪制裁內容，又因為類推
    適用之關係而重新可以『復活』，加重行為人在現行法想像
    競合規範情況時所受之處罰內容，屬於不利於行為人之類推
    適用，顯違反罪刑法定主義。又當數罪屬於想像競合時，納
    入競合數罪之法律效果，因構成競合關係之故，縱然論罪上
    均成立，但其連結之法律效果不再能依原有罪名判定，毋寧
    必須考量想像競合之法律規範後，再以之決定終局之法律效
    果。依現行法規定，立法者明顯採取吸收原則而從重罪處斷
    ，僅在輕罪法定刑下限例外接納結合原則，從立法明文之反
    面解釋，可知除了涉及『刑罰』之輕罪法定刑下限，都應採
    取吸收原則決定想像競合後之法律效果，既然輕罪之併科罰
    金，無法涵攝入『輕罪本刑下限』之概念，當僅能認已被重
    罪制裁效果吸收，不能再另外論處。無明文規定競合效果時
    ，不得類推適用但書規範，封鎖作用不得因刑法第55條但書
    之規定，進而類推適用至其他類型制裁，包括併科罰金。就
    併科罰金而言，在立法者未明文規範前，不得承認輕罪較高
    併科金額有封鎖作用，若重罪未規定併科，則不得併科罰金
    ；至若重罪併科罰金數額較低，亦應依重罪之較低額度併科
    金額處斷」，是在立法者未明文規範前，不得承認輕罪即洗
    錢防制法第14條第1 項洗錢罪之絕對併科罰金部分有封鎖作
    用，應適用重罪即刑法第339 條之4 第1 項第2 款3 人以上
    共同詐欺取財罪之相對併科罰金規定，應由法院依職權審酌
    是否併科。從而，本案重罪之刑法第339 條之4 第1 項第2
    款有「得」併科罰金之規定，固「得」併科罰金，但不得擇
    輕罪之洗錢防制法第14條第1 項規定宣告「應」併科罰金，
    併此敘明。
  ⒊爰以行為人之責任為基礎，審酌被告2 人均正值青壯，不思
    循正途獲取經濟收入，竟參與本案詐欺集團，與本案詐欺集
    團成員共同詐取告訴人之帳戶存摺、提款卡並持之提領金錢
    ，復輾轉交付本案詐欺集團其他成員，致告訴人損失非微，
    又被告2 人所為製造金流之斷點，掩飾、隱匿詐欺犯罪所得
    之舉，復增加檢警查緝困難，使不法所得之金流層轉，無從
    追蹤最後去向、所在，應予非難；並衡及被告2 人於偵、審
    中坦承犯行，其等於本案詐欺集團中尚非屬主導角色、其等
    各自參與本案犯行之程度、對告訴人所造成之損害程度、尚
    未與告訴人和解並賠償所受損害，及其等各自獲取之利益；
    兼衡被告游家麒自陳國小畢業之教育程度、入監前從事殯葬
    業、家庭經濟狀況勉持、被告王嘉智自陳高中肄業、入監前
    從事美髮業、入監前具低收入戶身分之家庭經濟狀況（本院
    卷二第38頁）等一切情狀，分別量處如主文所示之刑。
三、沒收
  ㈠按犯罪所得，屬於犯罪行為人者，沒收之。但有特別規定者
    ，依其規定；前項之沒收，於全部或一部不能沒收或不宜執
    行沒收時，追徵其價額，刑法第38條之1 第1 項、第3 項分
    別定有明定。被告游家麒因本案犯行所獲得之報酬共為6,00
    0 元、被告王嘉智則獲得3,000 元之報酬等情，業經被告2
    人於本院審理程序時供承在卷（本院卷二第36頁），參以被
    告2 人實際所得數額均未扣案，亦未實際合法發還予告訴人
    ，為避免被告2 人因犯罪而坐享犯罪所得，顯失公平正義，
    仍應依刑法第38條之1 第1 項前段、第3 項規定宣告沒收，
    於全部或一部不能沒收或不宜執行沒收時，追徵其價額。
  ㈡未扣案被告2 人共同詐欺取得之本案陳梅新帳戶之存摺及提
    款卡，雖屬其等犯罪所得，且被告王嘉智取得上開帳戶之提
    款卡後，更執該等提款卡供非法由自動付款設備取財犯罪之
    用。然上開金融帳戶存摺、提款卡並未扣案，是否仍存在尚
    有未明，且該等存摺、提款卡屬個人專屬物品，隨時可透過
    掛失、補辦等方式，使原有之物失其功用，倘予宣告沒收及
    追徵，除另使刑事執行程序開啟外，就被告2 人犯罪行為之
    不法、罪責評價均無影響，對沒收制度所欲達成或附隨之社
    會防衛功能亦無任何助益，更可能因刑事執行程序之進行，
    致使被告2 人另生訟爭及公眾利益損失，乃欠缺刑法上之重
    要性，本院認無沒收或追徵之必要，爰依第38條之2 第2 項
    規定，不予宣告沒收或追徵。
據上論斷，依刑事訴訟法第273 條之1 第1 項、第299 條第1 項
前段，判決如主文。
本案經檢察官蔡逸品偵查起訴，檢察官林亭妤到庭執行職務。
中    華    民    國   110    年    11    月    22    日
                  刑事第十八庭  法  官  詹蕙嘉
上列正本證明與原本無異。
如不服本判決，應於判決送達後20日內敘明上訴理由，向本院提
出上訴狀 (應附繕本) ，上訴於臺灣高等法院。其未敘述上訴理
由者，應於上訴期間屆滿後20日內向本院補提理由書「切勿逕送
上級法院」。
                                書記官  李郁禎
中    華    民    國   110    年    11    月    23    日
附錄本案論罪科刑法條全文
洗錢防制法第2條
本法所稱洗錢，指下列行為：
一、意圖掩飾或隱匿特定犯罪所得來源，或使他人逃避刑事追訴
    ，而移轉或變更特定犯罪所得。
二、掩飾或隱匿特定犯罪所得之本質、來源、去向、所在、所有
    權、處分權或其他權益者。
三、收受、持有或使用他人之特定犯罪所得。
 
洗錢防制法第14條
有第二條各款所列洗錢行為者，處 7 年以下有期徒刑，併科新
臺幣 5 百萬元以下罰金。
前項之未遂犯罰之。
前二項情形，不得科以超過其特定犯罪所定最重本刑之刑。
 
中華民國刑法第339條之2
意圖為自己或第三人不法之所有，以不正方法由自動付款設備
取得他人之物者，處 3 年以下有期徒刑、拘役或 30 萬元以下
罰金。
以前項方法得財產上不法之利益或使第三人得之者，亦同。
前二項之未遂犯罰之。
 
中華民國刑法第339條之4
犯第 339 條詐欺罪而有下列情形之一者，處 1 年以上 7 年以
下有期徒刑，得併科 1 百萬元以下罰金：
一、冒用政府機關或公務員名義犯之。
二、三人以上共同犯之。
三、以廣播電視、電子通訊、網際網路或其他媒體等傳播工具，
    對公眾散布而犯之。
前項之未遂犯罰之。